臺灣臺中地方法院刑事判決　　　　　　　96年度易字第3728號
公　訴　人　臺灣臺中地方法院檢察署檢察官
被　　　告　丙○○
　　　　　　　　　　　號5樓
上列被告因詐欺案件，經檢察官提起公訴（96年度偵緝字第1902
、1903號），本院判決如下：
    主  文
本件公訴不受理。
    理  由
一、公訴意旨略以：被告丙○○能預見將行動電話門號、金融機
    構帳戶之存摺、提款卡及提款卡密碼，提供他人使用，足供
    他人作為詐騙財物匯款之工具，竟仍基於幫助詐欺取財之不
    確定故意，於民國95年9 月間某日，在台北縣板橋市○○路
    ○段麥當勞速食餐廳前，將其所有第一商業銀行華江分行帳
    號00000000000 帳戶存摺、提款卡及提款卡密碼等物，以新
    臺幣2000元價格，售予自稱「何小姐」之中年女子。翌日，
    丙○○復依該女子指示，至和信電訊股份有限公司申辦行動
    電話0000000000門號，並立即將該門號SIM 卡以新臺幣（下
    同）一千元價格，售予「何小姐」，容任他人以上開帳戶及
    門號遂行詐欺取財。嗣該年籍不詳人士取得上開帳戶及門號
    ，竟與其他詐欺集團成員基於為自己不法所有意圖之犯意聯
    絡；(一)於95年10月間某日，推由詐欺集團之某位成員，在網
    際網路雅虎奇摩拍賣網站上，以帳號「ji11.2022 」張貼手
    機拍賣廣告，佯稱拍賣新力廠牌W800I 款式手機1 台。嗣於
    95年10月25日10時許，甲○○在臺中市○區○○路二段8 號
    辦公室內瀏覽網頁時，發現前揭廣告，誤信為真，依廣告上
    所留之行動電話0000000000與對方聯絡，談妥價金五千五百
    元，甲○○依對方指示，於95年10月26日某時許，至第一商
    銀北屯分行以臨櫃匯款方式，將五千五百元匯入上開帳戶。
    惟事後甲○○撥打上開電話查證交貨事宜，該電話竟無人接
    聽，始悉受騙。(二)於95年10月間某日，在網際網路雅虎奇摩
    拍賣網站上，以帳號「id8643」張貼數位相機拍賣廣告，佯
    稱拍賣SONY廠牌DSC-T30 款式七百萬畫素數位相機一台。嗣
    於95年10月24日，乙○○在臺中縣烏日鄉○○路○段497 號
    明道中學辦公室內瀏覽網頁時，發現前揭廣告，誤信為真，
    依廣告上所留之行動電話0000000000與對方聯絡，談妥價金
    為八千二百元，乙○○並依對方指示，於95年10月24日17時
    41分許，在「明道中學」校內以自動櫃員機轉帳方式，將八
    千二百元匯入上開帳戶。因認被告涉犯刑法第三十條第一項
    、第三百三十九條第一項幫助詐欺取財罪嫌云云。
二、按已經提起公訴或自訴之案件，在同一法院重行起訴者，應
    諭知不受理之判決，且得不經言詞辯論為之，刑事訴訟法第
    三百零三條第二款、第三百零七條分別定有明文。經查：
  (一)被告於95年10月17日，在臺北縣板橋市○○路將其所有合作
    金庫商業銀行雙和分行帳戶存摺（帳號0000000000000 號）
    、提款卡及密碼等資料，以二千元代價，售予「何小姐」；
    復於95年10月21日，接續前揭幫助詐欺取財犯意，將其向臺
    灣大哥大股份有限公司申辦之0000000000號行動電話，以一
    千二百元代價，售予「何小姐」等犯行，業經臺灣臺南地方
    法院檢察署檢察官以95年度偵字第18069 號聲請簡易判決處
    刑書聲請簡易判決處刑，於96年2 月7 日繫屬臺灣臺南地方
    法院，並經臺灣臺南地方法院於同年月27日以96年度簡字第
    499 號簡易判決判處拘役五十日，經檢察官以有裁判上一罪
    部分未審酌，於法定期限內提起上訴，現於臺灣臺南地方法
    院審理中等情，有聲請簡易判決處刑書影本、臺灣臺南地方
    法院檢察署南檢朝崇95偵18069 字第10483 號函影本及臺灣
    高等法院被告前案紀錄表在卷可稽，並經本院依職權核對該
    案卷宗屬實，合先敘明。
  (二)被告先於本院96年8 月2 日準備程序時供稱：在臺南地區的
    案件，與本案都是在同一天、同時販賣，總共賣五、六個帳
    戶，對方要求我將所有銀行帳戶及電話都拿給他。總共有第
    一銀行、合作金庫、郵局、中國信託、臺灣企銀及土地銀行
    的存摺、提款卡及密碼，郵局帳戶二千五百元，中國信託二
    千元，其餘一千至一千五百元不等，土地銀行對方說沒有用
    ，沒有給錢，總共一萬元。…賣帳戶當天就有賣遠傳二個易
    付卡門號（共二千元），臺灣大哥大預付卡一個門號（二千
    元），威寶門號二支（共二千元），後來隔了幾天，何小姐
    打電話給我，問我有沒有門號，那天就去申辦震旦門號二支
    （共二千四百元），中華電信門號三支，二支賣給何小姐（
    共三千元），一支自己使用等語（詳本院卷18至20頁）；復
    於96年8 月15日及22日臺灣臺南地方法院96年度簡上字第15
    1 號案件準備程序時均供稱：95年10月20日同一天販賣五本
    帳戶及五個門號，只記得一共拿一萬元等語甚詳。是以，被
    告於95年10月間，在臺北縣板橋市○○路二段麥當勞餐廳前
    ，將其所有第一銀行、合作金庫、郵局、中國信託、臺灣企
    銀及土地銀行帳戶之存摺、提款卡、密碼，及遠傳、臺灣大
    哥大、威寶、震旦、中華電信等五家電信公司，售予「何小
    姐」供犯罪使用。而被告固然就販賣金額及時間，前後所述
    略有不同，惟此部分可能係時間經過影響，以致於無法陳述
    精確時間及數額。然此部分細微瑕疵，仍無礙整體事實之認
    定，即被告確實提供上開帳戶及行動電話予「何小姐」，併
    此說明。
  (三)從而，被告本案所犯幫助詐欺取財犯行，與前案臺灣臺南地
    方法院檢察署檢察官聲請簡易判決處刑案件之犯罪時間，均
    屬同次，且均在臺北縣板橋市○○路二段麥當勞餐廳，足見
    被告前後二案提供帳戶及門號之時間及地點均屬相同。又所
    為犯幫助詐欺取財之行為，均係將帳戶存摺、提款卡、密碼
    及行動電話門號SIM 卡交付「何小姐」。益證被告提供帳戶
    及行動電話之對象，均為「何小姐」，且方法態樣及所犯罪
    名亦屬相同。顯然，前後二案之幫助詐欺取財犯行，係屬同
    一事實，屬單純一罪無誤。是前案之效力應及於全部，自不
    得另案再行起訴。公訴人復以96年度偵緝字第1902、1903號
    提起公訴，於96年7 月11日繫屬本院，揆諸首揭說明，爰不
    經言詞辯論，逕為不受理判決。
據上論斷，應依刑事訴訟法第三百零三條第二款、第三百零七條
，判決如主文。
中　　華　　民　　國　　96　　年　　10　　月　　3 　　日
                刑事第十六庭  審判長法  官  林念祖
                                    法  官  楊文廣
                                    法  官  柯志民
上正本證明與原本無異。
如不服本判決，應於收送達後十日內向本院提出上訴書狀（應敘
述具體理由並附繕本）。
上訴書狀如未敘述理由，應於上訴期間屆滿後二十日內補提理由
書於本院。
                                    書記官  賴亮蓉
中　　華　　民　　國　　96　　年　　10　　月　　3　　日
